

MARCOS HERNANDEZ





PERFIL

Soy un Desarrollador Full Stack apasionado y altamente capacitado, con experiencia en el desarrollo integral de aplicaciones web de alto rendimiento. Poseo sólidas habilidades técnicas tanto en el desarrollo front-end como en el backend, lo que me permite crear soluciones tecnológicas completas y efectivas.

HABILIDADES

- Html, Css y Javascript
- Node js, Nest js, Php, Laravel, Dart, Python, FastApi, Cpacitor, Ionic,
- React is, Vue is, Angular, Flutter
- Git, Docker, MicroServicios
- Manejo de servidores vps

- +57 322 536 1689
- Carrera 81 # 6A 51. Medellin - Colombia
- maalhequi95@gmail.com
- Venezolano
- 30 de Julio de 1995

EDUCACIÓN

Septiembre 2012 - Diciembre 2017 Ingeniero en informática

- Universidad politécnica territorial Alonso Gamero
 - · Coro, Venezuela

Cursos realizados:

- · Nest: Desarrollo backend escalable con Node (Udemy)
- Advanced CSS and Sass: Flexbox, Grid, Animations and More! (Udemy)

IDIOMAS

- Español nativo.
- Inglés básico.

EXPERIENCIA

Agosto, 2024 - actualmente

Desarrollador Front End Apside - Santiago, Chile

- Desarrollo y actualización de página web pública como parte del nuevo cambio de marca de la aseguradora CONSORCIO. Para este proyecto, trabajé con Vue 3 y Vue 2 en arquitectura de microfrontends integrados en la plataforma Modyo, asegurando una arquitectura modular y escalable.
- Diseño de Scrapper con Python para refrescar SSR en plataforma MODYO.

Septiembre, 2019 - 2024

Desarrollador Full Stack Onexmedia - Medellin, Colombia

- Desarrollo de aplicaciones web utilizando tecnologías como html, css, javascript y vue js para el front.
- Desarrollo de aplicaciones móviles con tecnologías híbridas (Ionic, Capacitor, Apache cordova y flutter)
- Desarrollo de aplicaciones web utilizando tecnologías como node js, nest js y laravel para el desarrollo backend de aplicativos web y móviles.
- Mantener la integridad de las aplicaciones desarrolladas por la empresa.
- Desplegar las aplicaciones de la empresa en servidores VPS.

Noviembre 2020

Desarrollador Full Stack Agri technology solution - Miami, Estados Unidos

- Desarrollar aplicación web de cotizaciones, front en vue js y back en laravel
- Despliegue de la app en vps ovh
- Typescript

EXPERIENCIA

Julio 2018 - Octubre 2019

Desarrollador Full Stack Softepec - Albacete, España

- Desarrollo web full stack en vue js con quasar framework para el front y Laravel con php.
- Desarrollo de app móvil lottocaza, con quasar framework y apache cordova
- Desplegar aplicación web en vps ovh

PROYECTOS

- Web Dra. Diana Pulgarin (https://www.dradianapulgarin.com) (https://gitlab.com/olasanmi/dianapulgarin-landing, https://gitlab.com/olasanmi/dianapulgarin-api)
 - Software Onexfy (https://app.onexfy.com)
 - Katikas tienda app (https://play.google.com/store/apps/details? id=com.katikas.app&hl=es_BO&gl=US&pli=1) (https://gitlab.com/olasanmi/new-katikas)
 - Agritechsolutions (https://quote.agri-techsolutions.com) (https://gitlab.com/olasanmi/agriquote-app, https://gitlab.com/olasanmi/agriquote-back)
 - Onexfy Chat Center (https://gitlab.com/olasanmi/onexfy-comunication, https://gitlab.com/olasanmi/chat-app) (NEST JS)

NOTA:

Durante mi trayectoria profesional, he tenido la oportunidad de colaborar en una serie de proyectos que no puedo mostrar públicamente en esta hoja de vida debido a acuerdos de confidencialidad vigentes. Sin embargo, estaré encantado de compartir detalles específicos de estos proyectos en una reunión virtual, donde puedo proporcionar información más detallada sobre mi contribución y experiencia en áreas sensibles. No dude en contactarme para programar una reunión en la que podamos discutir estos proyectos de manera más completa